# 处置对子公司的应收款项，坏账准备是入资产减值损失还是投资收益

提问人：meispace2011 时间：2017-02-08 10:41:46
母公司对应收控股子公司的一笔其他应收款项在 15 年计提了坏账准备，母公司个别报表计入了资产减值损失（假设1.5亿），但在合并报表层面抵消了。 16 年母公司将该子公司的股权和对它该笔其他应收款一并对外处置了，请问在 16 年合并报表层面，该项应收款项母公司个别报表 15 年确认的资产减值损失1.5亿元在 16 年合并报表是计入资产减值损失还是投资收益？

回答人：chenyiwei
将发生坏账的应收款项对外处置时，已计提的坏帐准备不通过“资产减值损失”转回，应直接作为对处置损益的调整。更何况在合并报表层面本来就没有体现过该项应收款项和对应的坏帐准备，所以最终影响数是体现在合并报表层面的投资收益中。

提问人：PIL 时间：2017-02-09 17:52:04
合并报表层面对母公司计提的资产减值损失进行抵消，即以前年度合并报表中借：坏账准备，贷：年初未分配利润（资产减值损失），处置子公司后当年合并报表借记投资收益，贷：年初未分配利润（资产减值损失），是这样理解吗？

回答人：chenyiwei
是。